
# prueba para ver si puedo editar
# diego
#. .

03/06/24
# Pasos

1) Pregunta

2) Limpieza

3) Exploración

4) Visualización

5) Modelado


```{r}



```



```{r}

library(readr)
library(here)
library(dplyr)
library(tidyverse)
library(ggplot2)


``` 


```{r}
here()
datos <- read_csv(here("houses.csv"), sep=",")
datos


datos[, 45]

``` 





# Limpieza


VER LA CANTIDAD DE VALORES NULOS
```{r}

data_nulos <- data.frame(cantidad_nulos = sapply(datos, function(x) sum(is.na(x))))
data_nulos %>% filter(cantidad_nulos > 0)


```

Hay cuatro columnas con valores nulos, hay que arreglar eso.

```{r}



```

VER CANTIDAD DE VALORES DUPLICADOS

```{r}
data_dupli <- data.frame(cantidad_nulos = sapply(datos, function(x) sum(duplicated(x))))
data_dupli


```

Los duplicados son observaciones, no son algo inherentemente negativo o que debamos eliminar...



OUTLIERS
Son valores extremos que pueden sesgar o empeorar el rendimiento el modelo predicitivo, para identificarlos se me ocurrio hacer una función que haga un gráfico de caja de todas las variables númericas en el dataset y luego eliminarlos

```{r}
funcion_outlier <- function(datos){
       data <- select_if(datos, is.numeric)
       ggplot(data,...

# FALTA




}


```



```{r}



```



```{r}



```



```{r}



```



```{r}



```



```{r}



```



```{r}



```



```{r}



```



```{r}



```




```{r}



```



```{r}



```



```{r}



```




```{r}



```



```{r}



```



```{r}



```




```{r}



```



```{r}



```



```{r}



```
