---
title: "Primera entrega"
format: pdf
editor: visual
---

Nuestra variable de respuesta va a ser el precio. (Y)

Las variables explicativas (X) van a ser todas las demás.

Nuestra principal idea es hacer una regresión lineal múltiple.

Cambios pendientes: Cambiar los nombres de las variables, a nombres más comunes. ¿Se puede hacer tres regresiones? Separarlos en casas, apartamentos e industrias cambiar de dolares a pesos Pensamos en agregar datos de criminología para complementar y ver que zonas son más peligrosas.

¿Se puede hacer suposiciones?

Preguntas que nos hemos hecho: - Cambia el precio con respecto al barrio en que se ecuestre la propiedad? - ¿Cuál es la variable que más influye en el precio? - Con respecto al precio de la propiedad, ¿qué porcentaje de personas puede acceder a las propiedades (sustentarse) ? - ¿Influye cuán peligroso es la zona para alquilar la propiedad y disminuye el precio? Mejorará el modelo? - ¿Qué variables están correlacionadas entre sí? - ¿Hay alguna variable que debería de eliminarse al modelo?



```{r}




```



```{r}




```




```{r}




```





```{r}




```




```{r}




```




```{r}




```




```{r}




```



```{r}




```




```{r}




```





```{r}




```




```{r}




```




```{r}




```




```{r}




```



```{r}




```




```{r}




```





```{r}




```




```{r}




```




```{r}




```




```{r}




```



```{r}




```




```{r}




```





```{r}




```




```{r}




```




```{r}




```




```{r}




```



```{r}




```




```{r}




```





```{r}




```




```{r}




```




```{r}




```




```{r}




```



```{r}




```




```{r}




```





```{r}




```




```{r}




```




```{r}




```




```{r}




```



```{r}




```




```{r}




```





```{r}




```




```{r}




```




```{r}




```









