---
title: "Primera entrega"
author: "Diego Da Rosa, Nahuel Bizoso, Valentina Soldini"
format: pdf
editor: visual
---

Nuestra variable de respuesta va a ser el precio. (Y)

Las variables explicativas (X) van a ser todas las demás.

Nuestra principal idea es hacer una regresión lineal múltiple.

Cambios pendientes:

Cambiar los nombres de las variables, a nombres más comunes.

¿Se puede hacer tres regresiones?

Separarlos en casas, apartamentos e industrias cambiar de dolares a pesos +

Pensamos en agregar datos de criminología para complementar y ver que zonas son más peligrosas.

¿Se puede hacer suposiciones?

Preguntas que nos hemos hecho:

\- Cambia el precio con respecto al barrio en que se ecuestre la propiedad?

\- ¿Cuál es la variable que más influye en el precio?

\- Con respecto al precio de la propiedad, ¿qué porcentaje de personas puede acceder a las propiedades (sustentarse) ?

\- ¿Influye cuán peligroso es la zona para alquilar la propiedad y disminuye el precio? Mejorará el modelo?

\- ¿Qué variables están correlacionadas entre sí?

\- ¿Hay alguna variable que debería de eliminarse al modelo?



Primero hacer preguntas que podamos responder con los datos y luego las que no le hacemos un join con datos externos (crimen, ingresos)




```{r}

# Descargar librería



```

```{r}
# Importar librerías
library(readr)
library(here)
library(dplyr)
library(tidyverse)
library(ggplot2)
library(readxl)



```

1)  Preguntas Arriba

2)  Limpieza

3)  Exploración

4)  Visualización

5)  Modelado

# Limpieza

```{r}
# estoy haciendo esto con los datos de las casas (sin hacer join con los datos de crimen, pero supongo que cuando hagamos join el código va a seguir funcionando)

datos <- read_csv(here("houses.csv"))
datos




# Datos sobre ingresos por barrios que vamos a usar para hacer un join

ingresos_barrio <- read_excel(here("Ingresos_deflactados.xlsx"))
ingresos_barrio
colnames(ingresos_barrio)
# Datos sobre homicidios por barrio que vamos a usar para hacer un join

datos_delitos <- read_excel(here("homicidios_dolosos_consumados.xlsx"))
datos_delitos



datos
# Agrupar la base de incidentes por barrio para luego agruparlo. 
# Aunque no tenemos el barrio donde ocurrio, tenemos la seccional, pero podemos asumir que si a alguien le roban en X barrio va a ir a la seccional de ese barrio. 
# 
# 
# Ir respondiendo preguntas para las que tengamos datos.
# 
# 
# 
# Usar las variables de 0 y 1 como factores porque sino el modelo se muere



table(datos$Property_Type)

# Agrupar los barrios por zon o por municipios.
# controlar las variables categoricas
# dejar para el final lo de joinear datos de crimenes o de ingresos.
# 
# 
# 
# 1) Precio por metro cuadrado ()
# # Aclarar que el precio es mensual y en dolares.
# No convertir a uruguayos, dejarlo en dolares
# En las variables de 0 y 1, tiene que estar como factor.
# 
# Obtener los datos de longitud y latitud y el mapa (que tiene valentina)
# google maps api R  (mapsapi)
# Usarla para obtener la dirección (para cada dirección te da la latitud y la longitud)
# 
```

### Valores Nulos

```{r}


# Cantidad de Valores Nulos

data_nulos <- data.frame(cantidad_nulos = sapply(datos, function(x) sum(is.na(x))))
data_nulos %>% filter(cantidad_nulos > 0)

# Hay cuatro columnas que tienen valores nulos.
```

### Duplicados

```{r}

# Cantidad de valores duplicados 

nrow(datos[duplicated(datos), ])

# Datos sin duplicados
datos <- datos[!duplicated(datos), ]
datos

# IMPORTANTE: Casi la mitad del dataframe estaba duplicada, paso de tener 2361 filas a tener 1078 !!!


datos
```

IMPORTANTE: Casi la mitad del dataframe estaba duplicada, paso de tener 2361 filas a tener 1078 !!!

```{r}
data_nulos <- data.frame(cantidad_nulos = sapply(datos, function(x) sum(is.na(x))))
data_nulos %>% filter(cantidad_nulos > 0)


```



### Outliers

Pueden afectar la prediccion del modelo hacer un gráfico de caja para verlos con una función que reciba solo columnas númericas

```{r}

funcion_outlier <- function(datos){
       data <- select_if(datos, is.numeric)
       for (col_name in colnames(data)) {
         grafico <- ggplot(datos, aes_string(x = col_name)) +
         geom_boxplot() +
         ggtitle(paste("Boxplot de", col_name))
                       print(grafico)
         
       }

       }


funcion_outlier(datos)
# 39 columnas

```

NOTA) 2e+05 = 2×10\^5 = 2\*100000 = 200000

NOTA) Haciendo esto note que la columna de Beedroms aparece dos veces

Hay varias columnas que tienen valores nulos, que son: Price, Common_Expenses, Floor, Apartments_per_Floor, Number_of_Floors, Bathrooms, Bedrooms, Built_Square_Meters, Terrace_Square_Meters, Land_Square_Meters, Bedrooms (otra vez) Garages, Floors

```{r}

# Ver los valores especificos de los outliers en las columnas



# Hay un criterio que dice que si un valor esta por debajo del limite inferior (que es el quantil Q1 -1,5 * IQR) o por encima del limite superior (que es el quantil Q3 + 1,5 * IQR)
# acá hay un link que lo explica mejor:
# https://encrypted-tbn0.gstatic.com/images?q=tbn:ANd9GcQeUGi9xgLqdvmqoX4M-30eY2uCMY-n70mc8g&s


detectar_outliers_iqr <- function(x) {
  Q1 <- quantile(x, 0.25)
  Q3 <- quantile(x, 0.75)
  IQR <- Q3 - Q1
  lower_bound <- Q1 - 1.5 * IQR
  upper_bound <- Q3 + 1.5 * IQR
  outliers <- x[x < lower_bound | x > upper_bound]
  return(outliers)
}



detectar_outliers_iqr(datos$Price)

detectar_outliers_iqr(datos$Common_Expenses)

detectar_outliers_iqr(datos$Air_Conditioning)

detectar_outliers_iqr(datos$Solarium)
detectar_outliers_iqr(datos$Pool)


datos
```

```{r}

#


```

# Visualización

Algunos gráficos

NOTA) Para el gráfico de Adress (dirección) podemos usar el mapa geografico de Uruguay.

```{r}
datos



ggplot(datos, aes(x = Price, y=Bathrooms)) +
         geom_point()



```

```{r}

datos2 <- datos %>% filter(Price <= 20000)
datos2



ggplot(datos2, aes(x =Bathrooms , y=Price )) +
         geom_point()



```

Preguntas que nos hemos hecho: - Cambia el precio con respecto al barrio en que se ecuestre la propiedad? - ¿Cuál es la variable que más influye en el precio? - Con respecto al precio de la propiedad, ¿qué porcentaje de personas puede acceder a las propiedades (sustentarse) ? - ¿Influye cuán peligroso es la zona para alquilar la propiedad y disminuye el precio? Mejorará el modelo? - ¿Qué variables están correlacionadas entre sí? - ¿Hay alguna variable que debería de eliminarse al modelo?

```{r}

# Pregunta 1)
# - Cambia el precio con respecto al barrio en que se ecuestre la propiedad? 


  
#
filtro1 <- datos %>% 
  group_by(Zone) %>% 
  summarise(media_precio = mean(Price))

filtro1



filtro1 %>% filter(Zone == "Carrasco")
filtro1 %>% filter(Zone == "Pocitos")
filtro1 %>% filter(Zone == "Punta Carretas")

filtro1 %>% filter(Zone == "Casavalle")
filtro1 %>% filter(Zone == "Punta Carretas")
filtro1 %>% filter(Zone == "Punta Carretas")


datos
colnames(datos)


```

IDEA) Hacer una función que sirva para convertir de dolares a precios uruguayos capaz

Vemos que si, el promedio de precios de alquilier, difiere según el barrio, esto se puede deber a varias razones, como son la criminalidad, donde vemos que en los barrios considerados más seguros, como son Punta Carretas, Pocitos, Carrasco, Buceo vemos que los precios de alquiler en superan los 1500 dolares, en cambio en los barrios menos seguros como son Casavalle, la Paloma y Manga

```{r}


ggplot(filtro1, aes(x = reorder(Zone, media_precio), y = media_precio)) + 
  geom_bar(stat = "identity") + 
  labs(x = "Zona", y = "Precio", title = "Precio segun zona")


# Hacer una agrupación (por comunas por ejemplo que son 14) o por municipio. 

# Podemos hacer un mapa donde el precio sea el color, cuanto más intenso sea el color más precio hay en esa área. Gráfico de puntos. Agrupar por zonales tal vez


# buscar la latitud y la longitud? Para reconocer las calles 
#  
# 
# 
# leaflet, map (librerias para hacer mapas) 

# Nuestra variable de respuesta Y es el Precio. 







```

mal

Con respecto al precio de la propiedad, ¿qué porcentaje de personas puede acceder a las propiedades (sustentarse) ?

Para esto encontre unos datos sobre ingresos de las personas en uruguay.

Estos son los datos: https://docs.google.com/spreadsheets/d/1BKf21E85wVD1kni-ZzC-43sK_jQxvRiE/edit#gid=1698237137https://docs.google.com/spreadsheets/d/1BKf21E85wVD1kni-ZzC-43sK_jQxvRiE/edit#gid=1698237137

```{r}
#ingresos_barrio


# Extraer la primera fila para usarla como nombres de columnas
new_colnames <- as.character(ingresos_barrio[1, ])
# Eliminar la primera fila del dataframe original
ingresos_barrio <- ingresos_barrio[-1, ]
# Asignar los nuevos nombres de columnas al dataframe
colnames(ingresos_barrio) <- new_colnames



colnames(ingresos_barrio)[is.na(colnames(ingresos_barrio))] <- "Zone"
ingresos_barrio









prueba <- ingresos_barrio %>% 
  select(1, 24)

prueba


datos


prueba %>% filter(Zone == "Flor de Maroñas")

# Hacer algunas modificaciones, porque por ejemplo en prueba se llama flor de maroñas y en datos se llama maroñas (son lo mismo pero no lo reconoce)

Union_Final <- left_join(datos, prueba, 
                         by = "Zone", relationship = "many-to-one")

Union_Final









# Esta el problema de vuelta de que Price esta en dolares y los ingresos de los uruguayos estan en pesos uruguayos.


```

```{r}



df <- data.frame(
  precio = c(2,3,3,2,3,4,3,2,5,7),
  ingreso = c(3,4,2,2,4,5,4,3,3,2),
  lugar = c("Colon","Sayago","Pocitos","Peñarol","b","a","Colon","Colon","a","Peñarol")
  
)

df





ggplot(df, aes(x=precio,  fill=lugar)) + 
  geom_bar()

```

```{r}




```

```{r}

prueba
Union_Final %>% select(1, 9)




```

```{r}


prueba %>% 
  arrange(Zone) #%>% 
 # mutate(Union_Final$Zone)

Union_Final %>% 
  select(Zone) %>%
  mutate(unique(prueba$Zone))



UNION <- prueba %>%
  select(Zone) %>%
  mutate(Zone_2 = sort(unique(Union_Final$Zone)))

UNION





sort(unique(Union_Final$Zone))




sort(unique(Union_Final$Zone))
cat("\n")
cat("\n")
cat("\n")
cat("\n")
sort(unique(prueba$Zone))




sort(unique(Union_Final$Zone)) == sort(unique(prueba$Zone))

table(unique(Union_Final$Zone))
table(unique(prueba$Zone))

sort(unique(Union_Final$Zone))



# NOTAS)
# capurro = Bella Vista = Arroyo Seco

UNION %>% filter(Zone != Zone_2)




UNION



```

```{r}
#UNION


# Voy a modificar los datos de prueba 2 para luego pegarlos a los datos de UNION (que son los de prueba en 2023) con los datos de casas
UNION
#
UNION %>% 
  select(Zone, Zone_2) %>%
  mutate(Zone = case_when(
    Zone == "Colón Centro y Noroeste" ~ "Colón",
    TRUE ~ Zone  # Para mantener los valores que no coinciden con el patrón especificado
  ))

#



```

```{r}
datos
names(datos)
```

```{r}
datos$Zone <- factor(datos$Zone)
levels(datos$Zone)
```

```{r}
library(fastDummies)

#crear dummy para las variables categoricas
datos <- dummy_cols(datos, select_columns = c("Property_Type", "Zone", "Condition", "Disposition"))


mod <- lm(Price ~., data = datos)

```

```{r}




```

```{r}




```

```{r}




```

```{r}




```

```{r}




```

```{r}




```

```{r}




```

```{r}




```

```{r}




```

```{r}




```

```{r}




```

```{r}




```

```{r}




```

```{r}




```

```{r}




```

```{r}




```

```{r}




```

```{r}




```

```{r}




```

```{r}




```

```{r}




```

```{r}




```

```{r}




```

```{r}




```
